臺灣臺南地方法院刑事判決
111年度易字第1020號
公  訴  人  臺灣臺南地方檢察署檢察官
被      告  姚孟霖


上列被告因違反毒品危害防制條例案件，經檢察官提起公訴（11
1年度偵字第5916號），被告就被訴事實為有罪之陳述，經本院
裁定進行簡式審判程序，判決如下：
    主  文
姚孟霖持有第三級毒品純質淨重五公克以上，處有期徒刑肆月，
如易科罰金，以新臺幣壹仟元折算壹日。
扣案如附表所示之物均沒收。
    事  實
一、姚孟霖明知愷他命及4-甲基甲基卡西酮、甲基-N,N-二甲基
    卡西酮依成癮性、濫用性及對社會危害性之程度，均已依毒
    品危害防制條例第2條第2項第3款規定列為第三級毒品，依
    法不得無故持有，竟仍基於持有第三級毒品純質淨重5公克
    以上之犯意，於民國111年2月25日1時許，在位於臺南市北
    區之「萬象舞廳」，以新臺幣（下同）32,000元之代價，向
    真實姓名及年籍不詳、綽號「阿華」之成年人購入如附表所
    示之第三級毒品愷他命（純質淨重共約29.34公克）23包，
    及內含第三級毒品4-甲基甲基卡西酮、甲基-N,N-二甲基卡
    西酮（純質淨重共約13.69公克）之毒品咖啡包93包欲供己
    施用，而非法持有純質淨重5公克以上之上開第三級毒品；
    嗣姚孟霖因於行車時吸菸，於同日11時40分許在臺南市○○區
    ○○路0段00號前為警攔查，經警發覺其車內散發毒品氣味且
    目視發現其背包內置有大量毒品咖啡包，當場查扣如附表所
    示之物及愷他命吸食盤（K盤）1個、現金67,200元，乃查悉
    上情。
二、案經臺南市政府警察局第二分局（下稱第二分局）報告臺灣
    臺南地方檢察署檢察官偵查起訴。
    理  由
一、按本件被告姚孟霖所犯為死刑、無期徒刑、最輕本刑3年以
    上有期徒刑以外之罪，亦非高等法院管轄之第一審案件，其
    就被訴事實為有罪之陳述，經告知簡式審判程序之旨，並聽
    取檢察官、被告之意見後，本院依刑事訴訟法第273條之1第
    1項規定裁定進行簡式審判程序，是本案之證據調查，依同
    法第273條之2規定，不受同法第159條第1項、第161條之2、
    第161條之3、第163條之1，及第164條至第170條所規定證據
    能力認定及調查方式之限制，合先敘明。
二、上開犯罪事實，業據被告於警詢、偵查及本院審理中均坦承
    不諱，並有如附表所示之物扣案足憑，且有第二分局海安派
    出所查獲施用（持有）毒品案件經過情形紀錄表、第二分局
    扣押筆錄及扣押物品目錄表、第二分局查獲毒品沒入物扣留
    物品紀錄、查獲現場照片及扣案物品照片、111年4月8日高
    市凱醫驗字第72390號高雄市立凱旋醫院濫用藥物成品檢驗
    鑑定書、111年7月28日刑鑑字第1110025170號內政部警政署
    刑事警察局鑑定書在卷可稽（警卷第5頁、第25至51頁、第5
    5頁、第67至99頁，偵查卷第43至51頁、第59至62頁），足
    認被告任意性之自白確與事實相符，堪以採信；是本件事證
    明確，被告上開犯行洵堪認定，應予依法論科。
三、按愷他命及4-甲基甲基卡西酮、甲基-N,N-二甲基卡西酮依
    成癮性、濫用性及對社會危害性之程度，均已依毒品危害防
    制條例第2條第2項第3款規定列為第三級毒品，禁止非法持
    有，且持有第三級毒品達純質淨重5公克以上，已屬應受刑
    罰之行為；本件被告持有如附表所示之第三級毒品愷他命（
    純質淨重共約29.34公克），及內含第三級毒品4-甲基甲基
    卡西酮、甲基-N,N-二甲基卡西酮（純質淨重共約13.69公克
    ）之毒品咖啡包，核其所為係犯毒品危害防制條例第11條第
    5項之持有第三級毒品純質淨重5公克以上之罪。爰審酌被告
    明知毒品為我國嚴厲查禁之物，竟未經許可無故持有純質淨
    重5公克以上之上開第三級毒品，其所為影響整體社會秩序
    ，更易滋生其他犯罪，對社會治安具潛在危險性，亦顯見其
    漠視法紀，無視政府禁制毒品之政策及決心，殊為不該，惟
    念被告前無因犯罪遭判處罪刑之刑事前案紀錄，犯後自始坦
    承犯行不諱，兼衡被告持有之第三級毒品數量甚多但持有時
    間尚短，暨被告自陳學歷為高中肄業，現從事食品生意，須
    扶養照顧父母（參本院卷第34頁）之智識程度、家庭生活狀
    況等一切情狀，量處如主文所示之刑，並諭知易科罰金之折
    算標準，以示懲儆。
四、沒收部分：
　㈠扣案如附表所示之物經鑑定結果，確檢出愷他命或4-甲基甲
    基卡西酮、甲基-N,N-二甲基卡西酮等成分，其數量及檢驗
    前、後之重量等項均詳如附表所示，有前引高雄市立凱旋醫
    院濫用藥物成品檢驗鑑定書、內政部警政署刑事警察局鑑定
    書附卷可考（偵查卷第43至51頁、第59至62頁）；而第三級
    毒品雖無沒收銷燬之特別規定，但上述第三級毒品業經禁止
    非法持有，當屬違禁物，且被告持有扣案第三級毒品之行為
    已構成犯罪，自應回歸刑法之適用，就扣案如附表所示之物
    均依刑法第38條第1項規定宣告沒收。又扣案如附表所示毒
    品之包裝袋均係供包裹毒品所用，縱於檢測時將其內毒品取
    出，勢仍有微量毒品沾附其上無法析離，亦應依上開規定一
    併諭知沒收。
　㈡至鑑驗後已消耗之毒品因現已不存，無從沒收；另扣案愷他
    命吸食盤（K盤）1個、現金67,200元與被告上開犯行尚無直
    接關聯，亦無由於本判決宣告沒收，均附此敘明。  ㈡
據上論斷，應依刑事訴訟法第273條之1第1項、第299條第1項前
段，毒品危害防制條例第11條第5項，刑法第11條前段、第41條
第1項前段、第38條第1項，判決如主文。
本案經檢察官許友容提起公訴，檢察官董詠勝到庭執行職務
中　　華　　民　　國　　111 　年　　9 　　月　　27　　日
　　　　　　　　      　刑事第二庭   法　官　 蔡盈貞
以上正本證明與原本無異。
如不服本判決應於收受本判決後20日內向本院提出上訴書狀，並
應敘述具體理由。其未敘述上訴理由者，應於上訴期間屆滿後20
日內向本院補提理由書狀（均須按他造當事人之人數附繕本）「
切勿逕送上級法院」。 
　　　　　　　　　　　　　　　　　   書記官　 林耿慧　
中　　華　　民　　國　　111 　年　　9 　　月　　27　　日
附錄所犯法條：
毒品危害防制條例第11條
持有第一級毒品者，處3年以下有期徒刑、拘役或新臺幣30萬元
以下罰金。
持有第二級毒品者，處2年以下有期徒刑、拘役或新臺幣20萬元
以下罰金。
持有第一級毒品純質淨重十公克以上者，處1年以上7年以下有期
徒刑，得併科新臺幣1百萬元以下罰金。
持有第二級毒品純質淨重二十公克以上者，處6月以上5年以下有
期徒刑，得併科新臺幣70萬元以下罰金。
持有第三級毒品純質淨重五公克以上者，處2年以下有期徒刑，
得併科新臺幣20萬元以下罰金。
持有第四級毒品純質淨重五公克以上者，處1年以下有期徒刑，
得併科新臺幣10萬元以下罰金。
持有專供製造或施用第一級、第二級毒品之器具者，處1年以下
有期徒刑、拘役或新臺幣10萬元以下罰金。
附表：    編號 物品名稱 數量 說明   1 愷他命 1包（含包裝袋1只）。 ㈠白色結晶。  ㈡愷他命檢驗前淨重4.788公克，純度約73.48％，檢驗前總純質淨重約3.518公克。  ㈢愷他命檢驗後淨重4.767公克。   2 愷他命 1包（含包裝袋1只）。 ㈠白色結晶。  ㈡愷他命檢驗前淨重4.614公克，純度約75.80％，檢驗前總純質淨重約3.497公克。  ㈢愷他命檢驗後淨重4.594公克。   3 愷他命 1包（含包裝袋1只）。 ㈠白色結晶。  ㈡愷他命檢驗前淨重2.770公克，純度約78.19％，檢驗前總純質淨重約2.166公克。  ㈢愷他命檢驗後淨重2.752公克。   4 愷他命 1包（含包裝袋1只）。 ㈠白色結晶。  ㈡愷他命檢驗前淨重2.778公克，純度約77.73％，檢驗前總純質淨重約2.159公克。  ㈢愷他命檢驗後淨重2.759公克。   5 愷他命 1包（含包裝袋1只）。 ㈠白色結晶。  ㈡愷他命檢驗前淨重2.739公克，純度約81.69％，檢驗前總純質淨重約2.237公克。  ㈢愷他命檢驗後淨重2.721公克。   6 愷他命 1包（含包裝袋1只）。 ㈠白色結晶。  ㈡愷他命檢驗前淨重1.796公克，純度約46.31％，檢驗前總純質淨重約0.832公克。  ㈢愷他命檢驗後淨重1.772公克。   7 愷他命 1包（含包裝袋1只）。 ㈠白色結晶。  ㈡愷他命檢驗前淨重2.664公克，純度約79.87％，檢驗前總純質淨重約2.128公克。  ㈢愷他命檢驗後淨重2.645公克。   8 愷他命 1包（含包裝袋1只）。 ㈠白色結晶。  ㈡愷他命檢驗前淨重1.773公克，純度約78.91％，檢驗前總純質淨重約1.399公克。  ㈢愷他命檢驗後淨重1.755公克。   9 愷他命 1包（含包裝袋1只）。 ㈠白色結晶。  ㈡愷他命檢驗前淨重1.784公克，純度約69.68％，檢驗前總純質淨重約1.243公克。  ㈢愷他命檢驗後淨重1.765公克。  10 愷他命 1包（含包裝袋1只）。 ㈠白色結晶。  ㈡愷他命檢驗前淨重1.817公克，純度約74.60％，檢驗前總純質淨重約1.355公克。  ㈢愷他命檢驗後淨重1.795公克。  11 愷他命 1包（含包裝袋1只）。 ㈠白色結晶。  ㈡愷他命檢驗前淨重1.780公克，純度約74.52％，檢驗前總純質淨重約1.326公克。  ㈢愷他命檢驗後淨重1.763公克。  12 愷他命 1包（含包裝袋1只）。 ㈠白色結晶。  ㈡愷他命檢驗前淨重0.827公克，純度約74.55％，檢驗前總純質淨重約0.617公克。  ㈢愷他命檢驗後淨重0.806公克。  13 愷他命 1包（含包裝袋1只）。 ㈠白色結晶。  ㈡愷他命檢驗前淨重0.806公克，純度約66.33％，檢驗前總純質淨重約0.535公克。  ㈢愷他命檢驗後淨重0.788公克。  14 愷他命 1包（含包裝袋1只）。 ㈠白色結晶。  ㈡愷他命檢驗前淨重1.790公克，純度約74.99％，檢驗前總純質淨重約1.342公克。  ㈢愷他命檢驗後淨重1.770公克。  15 愷他命 1包（含包裝袋1只）。 ㈠白色結晶。  ㈡愷他命檢驗前淨重0.787公克，純度約73.48％，檢驗前總純質淨重約0.578公克。  ㈢愷他命檢驗後淨重0.769公克。  16 愷他命 1包（含包裝袋1只）。 ㈠白色結晶。  ㈡愷他命檢驗前淨重0.818公克，純度約66.56％，檢驗前總純質淨重約0.544公克。  ㈢愷他命檢驗後淨重0.799公克。  17  愷他命 1包（含包裝袋1只）。 ㈠白色結晶。  ㈡愷他命檢驗前淨重0.793公克，純度約72.32％，檢驗前總純質淨重約0.573公克。  ㈢愷他命檢驗後淨重0.774公克。  18 愷他命 1包（含包裝袋1只）。 ㈠白色結晶。  ㈡愷他命檢驗前淨重0.763公克，純度約77.45％，檢驗前總純質淨重約0.591公克。  ㈢愷他命檢驗後淨重0.744公克。  19 愷他命 1包（含包裝袋1只）。 ㈠白色結晶。  ㈡愷他命檢驗前淨重0.815公克，純度約76.30％，檢驗前總純質淨重約0.622公克。  ㈢愷他命檢驗後淨重0.796公克。  20 愷他命 1包（含包裝袋1只）。 ㈠白色結晶。  ㈡愷他命檢驗前淨重0.789公克，純度約75.55％，檢驗前總純質淨重約0.596公克。  ㈢愷他命檢驗後淨重0.768公克。  21 愷他命 1包（含包裝袋1只）。 ㈠白色結晶。  ㈡愷他命檢驗前淨重0.814公克，純度約63.38％，檢驗前總純質淨重約0.516公克。  ㈢愷他命檢驗後淨重0.793公克。  22 愷他命 1包（含包裝袋1只）。 ㈠白色結晶。  ㈡愷他命檢驗前淨重0.785公克，純度約47.73％，檢驗前總純質淨重約0.375公克。  ㈢愷他命檢驗後淨重0.765公克。  23 愷他命 1包（含包裝袋1只）。 ㈠白色結晶。  ㈡愷他命檢驗前淨重0.789公克，純度約74.96％，檢驗前總純質淨重約0.591公克。  ㈢愷他命檢驗後淨重0.768公克。  24 毒品咖啡包 18包（含紅∕黑色包裝袋18只）。 ㈠內含黃色粉末，檢驗編號A1至A18。  ㈡驗前總毛重45.12公克，驗前總淨重約26.40公克，抽測4-甲基甲基卡西酮純度約15％，推估4-甲基甲基卡西酮之驗前總純質淨重共約3.96公克。  ㈢抽測編號A9之驗餘淨重0.60公克。 ㈣另含微量第三級毒品硝甲西泮、芬納西泮、甲基-N,N-二甲基卡西酮等成分。    25 毒品咖啡包 10包（含白∕紅色包裝袋10只）。 ㈠內含黑褐色黏稠物，檢驗編號A19至A28。  ㈡驗前總毛重54.02公克，驗前總淨重約42.02公克，抽測4-甲基甲基卡西酮純度約1％，推估4-甲基甲基卡西酮之驗前總純質淨重共約0.42公克。  ㈢抽測編號A27之驗餘淨重3.25公克。  26 毒品咖啡包 10包（含彩色包裝袋10只）。 ㈠內含黃色塊狀物及粉末，檢驗編號A29至A38。  ㈡驗前總毛重43.43公克，驗前總淨重約33.03公克，抽測4-甲基甲基卡西酮純度約5％，推估4-甲基甲基卡西酮之驗前總純質淨重共約1.65公克。  ㈢抽測編號A30之驗餘淨重2.54公克。 ㈣另含微量第三級毒品甲基-N,N-二甲基卡西酮等成分。    27 毒品咖啡包 10包（含綠∕白色包裝袋10只）。 ㈠內含黃色塊狀物，檢驗編號A39至A48。  ㈡驗前總毛重29.32公克，驗前總淨重約18.92公克，抽測4-甲基甲基卡西酮純度約11％，推估4-甲基甲基卡西酮之驗前總純質淨重共約2.08公克。  ㈢抽測編號A43之驗餘淨重1.42公克。 ㈣另含微量第三級毒品甲基-N,N-二甲基卡西酮等成分。    28 毒品咖啡包 10包（含彩色包裝袋10只）。 ㈠內含黃色塊狀物，檢驗編號A49至A58。  ㈡驗前總毛重46.32公克，驗前總淨重約33.22公克，抽測4-甲基甲基卡西酮純度約4％，推估4-甲基甲基卡西酮之驗前總純質淨重共約1.32公克。  ㈢抽測編號A56之驗餘淨重2.50公克。 ㈣另含微量第三級毒品甲基-N,N-二甲基卡西酮等成分。    29 毒品咖啡包 10包（含金色包裝袋10只）。 ㈠內含綠色塊狀物及黃色粉末，檢驗編號A59至A68。  ㈡驗前總毛重29.68公克，驗前總淨重約13.28公克。抽測4-甲基甲基卡西酮純度約2％，推估4-甲基甲基卡西酮之驗前總純質淨重共約0.26公克；抽測甲基-N,N-二甲基卡西酮純度約3％，推估甲基-N,N-二甲基卡西酮之驗前總純質淨重共約0.39公克。  ㈢抽測編號A64之驗餘淨重0.60公克。 ㈣另含微量第三級毒品5-甲氧基-N-甲基-N-異丙基色胺等成分。    30 毒品咖啡包 10包（含黑∕白色包裝袋10只）。 ㈠內含褐色顆粒及白色粉末，檢驗編號A69至A78。  ㈡驗前總毛重41.83公克，驗前總淨重約27.03公克，抽測甲基-N,N-二甲基卡西酮純度約8％，推估甲基-N,N-二甲基卡西酮之驗前總純質淨重共約2.16公克。  ㈢抽測編號A77之驗餘淨重1.87公克。  31 毒品咖啡包 10包（含褐∕黑色包裝袋10只）。 ㈠內含黃色塊狀物，檢驗編號A79至A88。  ㈡驗前總毛重21.79公克，驗前總淨重約11.69公克，抽測4-甲基甲基卡西酮純度約6％，推估4-甲基甲基卡西酮之驗前總純質淨重共約0.70公克。  ㈢抽測編號A81之驗餘淨重0.23公克。  32 毒品咖啡包 3包（含紫∕白色包裝袋3只）。 ㈠內含紫色粉末，檢驗編號A89至A91。  ㈡驗前總毛重15.55公克，驗前總淨重約11.38公克，抽測4-甲基甲基卡西酮純度約5％，推估4-甲基甲基卡西酮之驗前總純質淨重共約0.56公克。  ㈢抽測編號A91之驗餘淨重2.67公克。  33 毒品咖啡包 1包（含彩色包裝袋1只）。 ㈠內含褐色塊狀物及粉末，檢驗編號A92。  ㈡驗前毛重3.97公克，驗前淨重2.89公克，測得4-甲基甲基卡西酮純度約6％，驗前純質淨重約0.17公克。  ㈢驗餘淨重1.84公克。  34 毒品咖啡包 1包（含褐色包裝袋1只）。 ㈠內含綠色黏稠物，檢驗編號A93。  ㈡驗前毛重2.08公克，驗前淨重0.96公克，測得4-甲基甲基卡西酮純度約3％，驗前純質淨重約0.02公克。  ㈢驗餘淨重0.06公克。 ㈣另含微量第三級毒品硝甲西泮等成分。